【裁判字號】    92,上易,767
【裁判日期】    920826
【裁判案由】    傷害
【裁判全文】
臺灣高等法院臺中分院刑事判決                    九十二年度上易字第七六七號
  上訴人即被告  乙○○
  自訴人        甲○○
  自訴代理人    游琦俊律師
右上訴人因傷害案件，不服臺灣臺中地方法院九十二年度自字第六七號中華民國九十
二年三月二十五日第一審判決，提起上訴，本院判決如左：
      主  文
原判決撤銷。
傳榮武無罪。
      理  由
一、自訴意旨略以：乙○○於民國九十一年九月二十二日十七時許，在臺中縣石岡鄉
    ○○路七七巷十五號其住處附近，因故與丁業華（原審誤為丁葉華）發生口角，
    適為丁業華之妻甲○○看見，甲○○遂質問乙○○何故辱罵丁業華，乙○○不悅
    ，竟基於普通傷害之犯意，持不詳物品朝甲○○身體毆打，致使甲○○受有右前
    胸裂傷六公分長之傷害，因認被告涉有傷害罪嫌。
二、按犯罪事實應依證據認定之，無證據不得推定其犯罪事實，刑事訴訟法第一百五
    十四條定有明文。自訴人認被告涉有右記罪嫌，係以下列各點為依據：(1)右開事
    實業經證人丁業華、韓賴秀英證述甚詳。(2)並有自訴人提出之診斷證明書可資佐
    證。訊之上訴人即被告（下稱被告）乙○○則堅決否認有何傷害之犯行，辯稱：
    案發當日下午伊去散步，剛好遇到丁業華，伊就說做人不要太囂張，太囂張的話
    ，老天爺會知道，之後自訴人就從她家拿裝著大便的鐵桶毆打伊頭部，導致伊受
    傷，但伊並沒有毆打自訴人等語。
三、經查：
  (一)自訴人提出之診斷證明書，記載所受之傷害為「右前胸裂傷陸公分長」，惟該紙
    診斷證明書，係自訴人於九十一年九月二十六日上午九時四十六分，至東勢鎮農
    會附設農民醫院門診就醫後，由該院出具之診斷證明書，此有該院函在卷可稽（
    本院卷第三十六頁）。故自訴人就醫之時間，與自訴人所稱同月二十二日遭被告
    毆打之時，已相隔四日，所受之傷害與被告是否有關，不能無疑；而自訴人於本
    件事發當天，以乖乖桶盛裝污物丟擲被告，而與被告發生爭執（原審卷第二十九
    頁檢察官起訴書），自訴人自稱遭被告毆打後即右前胸血流不止，竟又延至同月
    二十六日始行就醫取具診斷證明書，亦屬違反常情；證人韓賴秀英於原審法院審
    理時稱：「那天（指案發當天）我在廚房炒菜，聽到很吵的聲音，我從廚房跑出
    來看，我看到被告有用手朝自訴人打自訴人的臉，我只有看到這一幕：：：」等
    語（原審卷第十五頁），明確證稱被告係以徒手毆打自訴人臉部，而徒手可能造
    成之傷害，與「裂傷」顯不相符，自難以證人韓賴秀英之證詞而為不利於被告之
    認定。
  (二)再者，自訴人稱：「：：乙○○將自訴人亦視同仇人，突以手揮向自訴人，致自
    訴人右前胸血流不止，經醫師診斷，自訴人有右前胸裂傷六公分長之傷害」（詳
    自訴狀），亦稱被告徒手打自訴人，惟此亦與自訴人於原審所供：「：：：案發
    當天，我有質問他（指自訴人）為何要罵我先生，他就拿東西打我：：：」不符
    （原審卷第十五頁）；又證人丁業華係自訴人之夫，所證不免偏頗暫置不論，證
    人丁業華於原審證稱：「：：：被告就要打我一巴掌，我不理他，那時候，約是
    下午四、五點的事。之後我太太出來，他就用不知何物之東西打我太太兩下，因
    為我太太問他為何打我，被告不講理就直接打我太太，當時還有鄰居在場」等語
    （原審卷第十六頁），亦與自訴人自訴狀所訴遭被告以手毆打一節有異，尚難遽
    信。
  (三)綜合前述，自難僅以證人韓賴秀英、丁業華及自訴人之指訴入人於罪，本件尚乏
    積極證據足以證明被告犯罪，依法自應諭知被告無罪之判決。原審逕對被告論罪
    科刑，自難認洽，被告上訴意旨否認犯罪指摘原審判決不當，為有理由，應由本
    院撤銷原審判決，另為被告無罪之諭知。
三、依刑事訴訟法第三百六十九條第一項前段、第三百六十四條、第三百四十三條、
    第三百零一條第一項，判決如主文。
中      華      民      國    九十二    年      八      月    二十六    日
                                    臺灣高等法院臺中分院刑事第十庭
                                          審判長法  官  林  照  明
                                                法  官  蔡  名  曜
                                                法  官  王      銘
右正本證明與原本無異。
不得上訴。
                                                書記官  王  麗  珍
中      華      民      國      九十二   年       八      月   二十九   日
                                                                        Ｉ


司法院資訊處製作；財團法人民間司法改革基金會備份。
